【裁判字號】    97,抗,877
【裁判日期】    970530
【裁判案由】    返還存款
【裁判全文】
臺灣高等法院民事裁定                   97年度抗字第877號
    抗告人  乙○○○
            甲○○
上列抗告人因與相對人臺灣郵政股份有限公司間請求返還存款事
件，對於中華民國九十七年五月六日臺灣新竹地方法院九十七年
度訴字第二八八號所為裁定提起抗告，本院裁定如下：
    主  文
原裁定廢棄。
    理  由
一、按「對於私法人或其他得為訴訟當事人之團體之訴訟，由其
    主事務所或主營業所所在地之法院管轄」、「對於設有事務
    所或營業所之人，因關於其事務所或營業所之業務涉訟者，
    得由該事務所或營業所所在地之法院管轄」、「同一訴訟，
    數法院有管轄權者，原告得任向其中一法院起訴」，民事訴
    訟法第二條第二項、第六條、第二十二條分別定有明文。又
    民事訴訟法第六條所指之「人」，凡自然人、法人、非法人
    團體均包括在內，所謂事務所或營業所之業務並不限於業務
    本身，並及於執行業務有關之事項。而管轄權之有無，應依
    原告主張之事實，按諸法律關於管轄之規定而為認定，與其
    請求之是否成立無涉，最高法院六十五年台抗字第一六二號
    判例意旨亦可參照。
二、本件抗告意旨略以：伊係李淮淵之全體繼承人，李淮淵則係
    李文藝之唯一繼承人，李文藝生前於相對人之清華大學郵局
    有存款新臺幣二百零一萬一千九百五十元，伊依繼承關係，
    向原法院訴請相對人返還上開存款，係有關於清華大學郵局
    之業務涉訟，原法院自有管轄權，乃裁定將其移送於臺灣臺
    北地方法院（下稱臺北地院）管轄，自有違誤，應予廢棄等
    語。
三、查，本件抗告人依繼承關係，向原法院起訴請求相對人返還
    李文藝生前存放於相對人之清華大學郵局之存款等情，有民
    事起訴狀在卷可憑，顯係關於相對人設於新竹市○區○○路
    二段九九號清華大學郵局營業所之業務涉訟，依首開說明，
    原法院即臺灣新竹地方法院自有管轄權。雖相對人之主營業
    所登記在臺北市大安區○○○路○段五五號，臺北地院亦有
    管轄權，惟本件既非專屬管轄事件，抗告人自得任向原法院
    或臺北地院起訴。乃原法院未詳予研求，遽裁定移由臺北地
    院管轄，於法即有未合。從而，抗告論旨指摘原裁定不當，
    求予廢棄，為有理由。爰將原裁定廢棄，發回由原法院更為
    適法之處理。
四、據上論結，本件抗告為有理由，爰裁定如主文。
中    華    民    國    97    年    5     月    30    日
                    民事第十庭
                        審判長法  官  黃豐澤
                              法  官  蕭艿菁
                              法  官  林麗玲
正本係照原本作成。
本裁定除以適用法規顯有錯誤為理由，並經本院許可外，不得再
抗告。如提起再抗告，應於收受後10日內委任律師為訴訟代理人
向本院提出再抗告狀。並繳納再抗告費新台幣１千元。
中    華    民    國    97    年    6     月    2     日
                              書記官  陶美玲


司法院資訊處製作；財團法人民間司法改革基金會備份。
